【裁判字號】    98,審訴,4523
【裁判日期】    990129
【裁判案由】    毒品危害防制條例
【裁判全文】
臺灣高雄地方法院刑事判決            98年度審訴字第4523號
公  訴  人  臺灣高雄地方法院檢察署檢察官
被      告  甲○○
上列被告因毒品危害防制條例案件，經檢察官提起公訴（98年度
毒偵字第6238號），被告就被訴事實為有罪之陳述，經告知簡式
審判程序之旨，並聽取被告與公訴人之意見後，本院合議庭裁定
由受命法官獨任進行簡式審判程序，本院判決如下：
    主  文
甲○○施用第一級毒品，累犯，處有期徒刑壹年；扣案之第一級
毒品海洛因壹包（含包裝袋，驗前淨重零點零伍柒公克、驗後淨
重零點零肆捌公克），沒收銷燬之。
    事  實
一、甲○○前於民國88年間，因施用毒品案件，經本院裁定送觀
    察、勒戒後，因認無繼續施用毒品之傾向，而於88年6 月17
    日執行完畢釋放，由臺灣高雄地方法院檢察署檢察官以88年
    度偵字第14450 號不起訴處分確定。又於89年間，因施用毒
    品案件，經本院以89年度訴字第1076號判處有期徒刑1 年確
    定，於92年3 月13日執行完畢。另於92年間，因施用毒品案
    件，經本院以92年度訴字第2682號判處有期徒刑10月、6 月
    ，應執行有期徒刑1 年2 月確定，以及於93年間，因施用毒
    品案件，經本院以93年度訴字第2420號判處有期徒刑1 年、
    7 月，應執行有期徒刑1 年5 月確定，兩案接續執行，於95
    年6 月13日縮短刑期假釋出獄，嗣於假釋期間之95年間，因
    施用毒品案件，經臺灣高等法院高雄分院以96年度上訴字第
    1218號、本院以96年度訴字第3489號，各判處有期徒刑6 月
    、5 月、6 月、4 月確定，嗣經裁定定應執行刑有期徒刑1
    年6 月確定，而撤銷假釋（減刑前之殘刑為有期徒刑6 月3
    日，減刑後即無殘刑應予執行），並於97年9 月30日縮短刑
    期執行完畢。詎甲○○仍不知悔改，竟基於施用第一、二級
    毒品之犯意，於98年9 月23日下午3 時許，在高雄市前鎮區
    勞工公園廁所內，以將第一級毒品海洛因及第二級毒品甲基
    安非他命一同置於鋁箔紙上燒烤，吸食煙霧之方式，同時施
    用第一級毒品海洛因及第二級毒品甲基安非他命1 次。嗣於
    98年9 月25日晚上23時20分許，在高雄市前鎮區○○○路46
    號前，為警查獲，經徵得其同意採尿送驗結果呈可待因、嗎
    啡、甲基安非他命陽性反應，並扣得第一級毒品海洛因1 包
    （含包裝袋，驗前淨重0.057 公克、驗後淨重0.048 公克）
    ，始獲上情。
二、案經高雄市政府警察局前鎮分局報告臺灣高雄地方法院檢察
    署檢察官偵查起訴。
    理  由
一、本件被告甲○○所犯係死刑、無期徒刑、最輕本刑為3 年以
    上有期徒刑以外之罪，其於準備程序中就被訴事實為有罪之
    陳述，經本院告知簡式審判程序之旨，並聽取公訴人及被告
    意見後，合議庭裁定由受命法官獨任進行簡式審判程序，合
    先敘明。
二、訊據被告對於上揭時、地，同時施用第一級毒品海洛因及第
    二級毒品甲基安非他命之事實，坦承不諱；而被告為警查獲
    所採之尿液檢體，經送高雄市立凱旋醫院濫用藥物尿液檢驗
    報告以酵素免疫法及氣相層析質譜法檢驗結果，呈現可待因
    、嗎啡、甲基安非他命陽性反應，此有高雄市立凱旋醫院98
    年10月12日濫用藥物尿液檢驗報告暨高雄市政府警察局前鎮
    分局查獲毒品危害防制條例案件犯罪嫌疑人姓名對照表（代
    號：I-346 號）各1 份附卷可稽；且扣案之白色粉末1 包，
    經送高雄市立凱旋醫院鑑驗之結果，確含有第一級毒品海洛
    因成分（含包裝袋，驗前淨重0.057 公克、驗後淨重0.048
    公克）無訛，有高雄市立凱旋醫院98年10月19日濫用藥物成
    品檢驗鑑定書1 份在卷可佐，是被告施用第一、二級毒品之
    犯行，堪以認定，應予依法論科。
三、論罪科刑：
  (一)核被告所為，係犯毒品危害防制條例第10條第1 項之施用第
    一級毒品罪、同條例第10條第2 項之施用第二級毒品罪。
  (二)被告持有第一、二級毒品後進而施用，其持有之低度行為均
    應為施用之高度行為所吸收，故均不另論其持有毒品罪。
  (三)被告陳稱其於98年9 月23日下午3 時許，係以摻入香菸吸食
    之方式，同時施用第一級毒品海洛因及第二級毒品甲基安非
    他命等語，因參照行政院衛生署管制藥品管理局93年2 月9
    日管宣字第0930001092號及該局93年12月22日管宣字第0930
    012251號函，第一級毒品海洛因與第二級毒品甲基安非他命
    ，均可以注射、煙吸、口服等方式施用，而客觀上亦無任何
    證據顯示被告係以煙吸以外之方法，施用第一級毒品海洛因
    或第二級毒品甲基安非他命，基於「罪疑有利被告原則」（
    in dubio pro reo），本院因此認為被告於98年9 月23日，
    係以摻入香菸吸食之方式，同時施用第一、二級毒品，而一
    行為觸犯毒品危害防制條例第10條第1 項及同條例第10條第
    2 項之罪，為想像競合犯，應從一重毒品危害防制條例第10
    條第1 項之施用第一級毒品罪處斷，公訴意旨認被告施用第
    一、二級毒品之行為，應依數罪併罰規定論處，容有未合。
    。
  (四)被告前因施用毒品案件，經法院分別判處有期徒刑1 年2 月
    、1 年5 月確定，兩案接續執行，嗣經假釋出獄，而於假釋
    期間，再犯施用毒品案件，經法院分別判處有期徒刑6 月、
    5 月、6 月、4 月確定，嗣經裁定定應執行刑有期徒刑1 年
    6 月確定，而撤銷假釋，並於97年9 月30日執行完畢，有臺
    灣高等法院被告前案紀錄表1 份在卷可佐，是被告於有期徒
    刑執行完畢後，5 年內故意再犯本件有期徒刑以上之罪，為
    累犯，應依法加重其刑。
  (五)本院審酌被告前因施用毒品案件，經觀察、勒戒及強制戒治
    程序，由檢察官不起訴處分，再因施用毒品案件，經法院判
    刑確定，並先後於92年3 月13日、97年9 月30日執行完畢後
    ，仍不知悛悔，再次施用毒品自戕其身，顯然缺乏戒絕毒品
    之決心，惟念及被告坦承施用第一、二級毒品之事實，且其
    行為尚未害及他人，並斟酌被告之犯罪動機、手段、持有毒
    品數量，以及被告之智識程度等一切情狀，認檢察官具體求
    刑有期徒刑1 年4 月，尚屬過重，爰量處如主文所示之刑，
    以資懲儆。扣案之白色粉末1 包，業經高雄市立凱旋醫院鑑
    驗係屬第一級毒品海洛因無訛，已如前述，而包裝袋與其上
    殘留之毒品，已難以分析剝離，應依毒品危害防制條例第18
    條第1 項前段規定，不問屬於犯人與否，併宣告沒收銷燬之
    ，至於送鑑耗損之海洛因粉末，既已滅失，自無庸再予宣告
    沒收銷燬之必要。
據上論斷，應依刑事訴訟法第273 條之1 第1 項、第299 條第1
項前段，毒品危害防制條例第10條第1 項、第2 項、第18條第1
項前段，刑法第11條、第55條、第47條第1 項，判決如主文。
本案經檢察官杜妍慧到庭執行職務。
中    華    民    國    99    年    1     月    29    日
                  刑事第十庭  法  官  高增泓
以上正本證明與原本無異。
如不服本判決應於收受送達後10日內向本院提出上訴書狀，並應
敘述具體理由；如未敘述上訴理由者，應於上訴期間屆滿後20日
內向本院補提理由書（均須按他造當事人之人數附繕本）「切勿
逕送上級法院」。
中    華    民    國    99    年    1     月    29    日
                              書記官   楊明月
附錄本判決論罪科刑法條全文：
毒品危害防制條例第10條
施用第一級毒品者，處6月以上5年以下有期徒刑。
施用第二級毒品者，處3年以下有期徒刑。

司法院資訊處製作；財團法人民間司法改革基金會備份。
